【裁判字號】    89,簡上,76
【裁判日期】    890118
【裁判案由】    動產擔交法
【裁判全文】
臺灣板橋地方法院刑事判決                          八十九年度簡上字第七六號
    上 訴 人即
    被      告  甲○○
右列上訴人因違反動產擔保交易法案件，不服本院板橋簡易庭八十九年度板簡字第八
八號，中華民國八十九年一月十八日第一審判決（聲請簡易判決處刑書：臺灣板橋地
方法院檢察署八十八年度偵字第二三二三九號）提起上訴，本院第二審合議庭判決如
左：
    主  文
上訴駁回。
    事實及理由
一、本案經本院審理結果，認第一審簡易判決以上訴人即被告甲○○為動產擔保交易
    之債務人，意圖不法利益，將標的物出賣，致生損害於債權人，處拘役五十日併
    科罰金五千元，拘役如易科罰金，罰金如易服勞役，均以三百元折算一日，認事
    、用法及量刑均無不當，應予維持，並引用第一審判決書記載之事實、證據及理
    由（如附件）。
二、上訴人即被告甲○○上訴意旨另以：其當時係受二名真實姓名年籍不詳自稱「莊
    明輝」及「李維正」之男子之慫恿，始以動產擔保交易附條件買賣方式，向歌林
    股份有限公司（下稱歌林公司）購入冷氣機及電冰箱各一台，並由該二名男子將
    該等冷氣機及電冰箱轉出，事後查知竟係遭該二名男子欺騙而受害，且其夫入獄
    服刑中，目前又有二名幼子需扶養照料，原審量刑尚嫌過重云云。
三、經查：本案上訴人即被告為動產擔保交易之債務人，竟意圖不法利益將標的物出
    賣予「莊明輝」及「李維正」二人，致生損害於債權人歌林公司之事實，業據其
    於偵查中供明在卷，嗣提起上訴，復於上訴狀內陳明當時係受「莊明輝」、「李
    維正」二人慫恿，始以動產擔保交易附條件買賣方式，向歌林公司購入冷氣機及
    電冰箱各一台，再由該二名男子將該等電器轉出等語，足見本案上訴人即被告確
    有意圖不法利益而將動產擔保交易標的物出賣之行為，殊難認其有何「遭欺騙而
    受害」之情事，參諸上訴人即被告嗣於本院訊問時竟又改稱其購入上開冷氣機及
    電冰箱後，並未理會或答應「莊」、「李」二人轉售該等電器，目前已不知「莊
    」、「李」下落云云，益徵其上訴空言主張當時係遭他人欺騙受害一節，顯屬事
    後圖卸推托之詞，要無足採；次關於刑之量定，係實體法上賦予法院得為自為違
    法，本件原審係審酌上訴人即被告為動產擔交易之債務人，竟恣意出賣標的物，
    非但使債權人（歌林公司）蒙受諸多損失及不便，亦危害動產擔保交易秩序，並
    參酌彼等犯罪手段、情節及犯罪後態度等一切情狀，始量處如上開所示之刑，經
    核其刑之量定並無不當，亦無失諸嚴苛之處，上訴人即被告執其夫入獄服刑中及
    目前有二名幼子需扶養照料等節，主張原審量刑過重云云，顯屬無據。綜上所述
    ，上訴人即被告上訴意旨所執各節，均顯無理由，自應予駁回。
據上論斷，應依刑事訴訟法第四百五十五條之一第一項、第三項、第三百六十八條、
第三百七十三條，判決如主文。
本案經檢察官陳孟黎到庭執行職務
中      華      民      國       九十       年     八     月    三十一  日
                                    臺灣板橋地方法院刑事第二庭
                                        審判長法  官  梁宏哲
                                              法  官  古秋菊
                                              法  官  王屏夏
右正本證明與原本無異。
本判決不得上訴。
                                              書記官  楊璧華
中      華      民      國       九十       年     八     月    三十一  日
附錄本案論罪科刑法條全文：
動產擔保交易法第三十八條：
動產擔保交易之債務人，意圖不法之利益，將標的物遷移、出賣、出質、移轉、抵押
或為其他處分，致生損害於債權人者，處三年以下有期徒刑、拘役或科或併科六千元
以下之罰金。


司法院資訊處製作；財團法人民間司法改革基金會備份。
